臺灣苗栗地方法院刑事判決　　　　　　　99年度易字第1287號
公　訴　人　臺灣苗栗地方法院檢察署檢察官
被　　　告　謝明益
上列被告因竊盜案件，經檢察官提起公訴（99年度偵字第5065號）
，改依簡式審判程序審理，判決如下：
    主  文
謝明益犯竊盜罪，處有期徒刑月，如易科罰金，以新臺幣壹仟
元折算壹日。
    事  實
一、謝明益意圖為自己不法所有之竊盜犯意，於民國99年8 月17
    日凌晨0 時許，步行途經苗栗縣後龍鎮○○里○○路與庄南
    街口處時，見林嘉文所支配使用之車牌號碼為CG─9360號之
    自用小客車停放在該處（該車輛之登記車主為林嘉文之母親
    黃金櫻），便頓萌歹念，持自備之汽車鑰匙1 支（未扣案）
    插入鑰匙孔，啟動車輛而竊取之，得手後，旋即駛離該處，
    以之供己代步使用。其後，謝明益先於同日凌晨5 時30分許
    ，將林嘉文所有放置在前揭自用小客車上之釣魚竿4 支、漁
    網2 個、釣魚組1 盒、重低音響1 個、車用吸塵器1 個、隨
    車工具組及釣魚工具1 袋等物，拿取至不知情之吳堂佳位於
    苗栗縣後龍鎮北龍里5 鄰田心118 號住處樓梯下方堆存，並
    於同日中午12時許，將上開所竊得之自用小客車棄置在上述
    吳堂佳之住處前方空地處。後因林嘉文報警處理，並經警於
    99年8 月18日上午11時40分許，在前揭吳堂佳之住處前方尋
    獲上開林嘉文遭竊之自用小客車，並經吳堂佳之同意後至其
    住處查察，進而在屋內樓梯下方發現前揭林嘉文所有放置在
    自用小客車上之該等物品，乃通知林嘉文至現場查看後，確
    認為其所有遭竊之物品，遂將吳堂佳帶同至警局應訊說明，
    但吳堂佳堅決否認為其所竊取；嗣於99年8 月21日晚間7 時
    50分許，謝明益在有偵查犯罪權限之機關或人員尚未發覺其
    上揭犯行前，主動至苗栗縣警察局竹南分局後龍分駐所向警
    員坦承犯行，嗣並接受裁判。
二、案經苗栗縣警察局竹南分局報請臺灣苗栗地方法院檢察署檢
    察官偵查起訴。
    理  由
一、本件被告謝明益犯係死刑、無期徒刑、最輕本刑為3 年以上
    有期徒刑以外之罪，其於本院準備程序中就前揭被訴事實為
    有罪之陳述，經告知簡式審判程序之旨，並聽取其與公訴人
    之意見後，認無不得或不宜改依簡式審判程序進行之處，爰
    依刑事訴訟法第273 條之1 第1 項、第284 條之1 ，改依簡
    式審判程序審理；又簡式審判程序之證據調查，依刑事訴訟
    法第273 條之2 規定，不受同法第159 條第1 項審判外陳述
    排除之限制，再被告對於卷內之各項證據，亦不爭執證據能
    力，故卷內所列之各項證據，自得作為證據，合先敘明。
二、上開犯罪事實，業據被告於警訊及本院審理中均坦承不諱，
    核與證人林嘉文、吳堂佳於警詢、偵查中證述之情節相符，
    並有苗栗縣警察局竹南分局自願受搜索同意書、扣押筆錄、
    扣押物品目錄表、車輛尋獲電腦輸入單、贓物認領保管單、
    贓物領據（保管）單各1 份及照片8 張在卷可稽，足見被告
    之自白確與事實相符，應可採信。是本件事證明確，被告上
    開犯行，洵堪認定。
三、核被告所為，係犯刑法第320 條第1 項之竊盜罪；被告於上
    開竊盜犯行後，在有偵查犯罪權限之機關或人員尚未發覺其
    上揭犯行前，主動向承辦警員坦承犯行，嗣並接受偵訊，有
    苗栗縣警察局竹南分局刑事案件報告書、警局筆錄、職務報
    告書及汽車竊盜案自首情形紀錄表各1 份在卷可佐，其對於
    未發覺之犯罪自首而受裁判，爰依刑法第62條之規定減輕其
    刑。爰審酌被告正值青壯之年，不思以正途謀生，猶因不勞
    而獲之心態，竊取他人之財物，侵害他人財產安全，行為實
    不足取，惟其竊盜手段尚屬輕微，犯後始終坦承犯行，態度
    良好；所竊得財物已發還被害人，被害人所受損害尚小等一
    切情狀，量處如主文所示之刑；又審酌其年齡、職業、收入
    、社會地位等節，並諭知易科罰金之折算標準，以資儆懲。
據上論斷，應依刑事訴訟法第273 條之1 第1 項、第299 條第1
項前段，刑法第320 條第1 項、第41條第1 項前段、第62條，刑
法施行法第1 條之1，判決如主文。
本案經檢察官林俊杰到庭執行職務。
中    華    民    國   100    年    1     月    13    日
                  刑事第三庭  法  官  許蓓雯
以上正本證明與原本無異。
如不服本判決應於收受判決後10日內向本院提出上訴書狀，並應
應敘述具體理由。其未敘述上訴理由者，應於上訴期間屆滿後20
日內向本院補提理由書( 均須按他造當事人之人數附繕本) 「切
勿逕送上級法院」。告訴人或被害人如對本判決不服者，應具備
理由請求檢察官上訴，其上訴期間之計算係以檢察官收受判決正
本之日期為準。
                              書記官  徐一夫
中    華    民    國    99    年    1     月    13    日
附錄本案論罪科刑法條全文
中華民國刑法第320條
意圖為自己或第三人不法之所有，而竊取他人之動產者，為竊盜
罪，處5 年以下有期徒刑、拘役或5 百元以下罰金。
意圖為自己或第三人不法之利益，而竊佔他人之不動產者，依前
項之規定處斷。
前二項之未遂犯罰之。